【裁判字號】    89,易,2547
【裁判日期】    900129
【裁判案由】    竊盜等
【裁判全文】
臺灣臺北地方法院刑事判決                        八十九年度易字第二五四七號
    公  訴  人  臺灣臺北地方法院檢察署檢察官
    被      告  丙○○
右列被告因竊盜等案件，經檢察官提起公訴（八十九年度偵字第一九六四五、一九九
六四號），本院判決如左：
    主  文
丙○○連續竊盜，累犯，處有期徒刑壹年貳月。
    事  實
一、丙○○於八十七年間因竊盜案件，經臺灣台北地方法院以八十七年度易字第三六
    九九號判決判處有期徒刑一年確定，甫於民國八十八年十月六日執行完畢，詎不
    知悔改，竟基於意圖為自己不法所有之概括犯意，趁無人注意之際，於附表編號
    一所示時間、地點竊取乙○○所有之行動電話乙具；再於附表編號二所示時間、
    地點，利用位於台北市○○○路○段六十三號十四樓之四甲○○所有之房屋大門
    未鎖之際，無故侵入甲○○之上開房屋，竊取新台幣（下同）五千元，得手後正
    欲離去，適甲○○雇用之菲籍女傭ＬＡＺＲＯＪＵＡＮＩＴＡＤＣ，通知甲○○
    報警當場查獲，於八十九年十月三日經臺灣台北地方法院檢察署檢察官偵訊後命
    限制住居；仍不知悔改，復賡續前開意圖為自己不法所有之概括犯意，趁無人注
    意之際，於如附表編號三所示時間、地點竊取江炎真所有之三千六百元，並於得
    手後正欲離去時為江炎真發現報警當場查獲。
二、案經台北市政府警察局松山分局、信義分局分別移送臺灣臺北地方法院檢察署檢
    察官偵查起訴。
    理  由
一、右開事實，迭據被告丙○○於偵審中坦承不諱，核與被害人甲○○、乙○○、江
    炎真等人指訴失竊情節相符以及證人菲籍女傭ＬＡＺＲＯ  ＪＵＡＮＩＴＡＤ
    Ｃ證述相符，且有贓物領據三紙、失竊照片一紙、失竊報告一紙附卷可證（分別
    附於台灣台北地方法院檢察署八十九年度偵字第一九六四五、一九九六四號偵查
    卷）；按被告之自白，不得作為有罪判決之唯一證據，仍應調查其他必要之證據
    ，以察其是否與事實相符，刑事訴訟法第一百五十六條第二項定有明文。又被告
    之自白固不得作為認定犯罪之唯一證據，而須以補強證據證明其確與事實相符，
    然茲所謂之補強證據，並非以證明犯罪構成要件之全部事實為必要，倘其得以佐
    證自白之犯罪非屬虛構，能予保障所自白事實之真實性，即已充分，此有最高法
    院七十三年台上字第五六三八號判例可資參照。是本院依（一）被害人甲○○等
    人之指訴；（二）贓物領據三紙、失竊物品照片一紙、失竊報告一紙等補強證據
    ，已足資擔保被告丙○○於偵審中就前開事實所為任意性自白具有相當程度之真
    實性，而得使本院確信被告丙○○前述自白之犯罪事實確屬真實；事證明確，被
    告上開連續竊盜犯行，堪以認定，應依法論科。
二、至被告丙○○抗辯其於警訊時曾被警方刑求乙節，經查，被告丙○○於八十九年
    十月三日經檢察官初訊時曾向檢察官供稱：伊有被警方刑求，請求驗傷等語（見
    八十九年度偵字第一九六四五號偵查卷第四十一頁），檢察官乃當庭指示請法醫
    勘驗傷勢，經勘驗後其左前額髮際處有擦傷痕及腫脹狀、左手背腫脹，且表面有
    輕微之擦傷痕，右手上臂有一點五公分至二公分狀似圓形之瘀青痕，近肩峰處有
    長形之表淺擦傷，腫脹處之導因為鈍性傷，此有臺灣台北地方法院檢察署驗傷診
    斷書一紙附卷可稽，然證人黃炎煌即台北市政府警察局松山分局東社派出所當日
    查獲警員證稱：「是我們四、五位警員及熱心的民眾在追捕他的，他有反抗，我
    們強制將他戴上手銬」、「除甲○○這個案件外，其他部分不是我們處理的」、
    「‧‧‧我們進去時，被告說他沒有偷，但那時外勞說：是他，被告說：不是我
    ，我們那次來了五位警員，將他戴上手銬，當時被告有點反抗，我那時沒有看到
    被告有傷」、「被告的五千元，是被告拿出來的，屋主有說掉了五千元，我們問
    被告，被告才說」等語（分別見八十九年度偵字第一九六四五號偵查卷第三十八
    頁、本院九十年一月三日訊問筆錄年），且證人甲○○亦證稱：「警察在那邊時
    ，是警察搜身，從被告身上的皮夾裡面有五千元，那時我還不知道那五千元是我
    們家的，後來我太太告訴我，我到警局時，我才告訴警察，警察並沒有打電話給
    我」、「我在東社派出所看過被告一次，被告身上並沒有傷痕」等語（見本院九
    十年一月三日訊問筆錄），顯見被告辯稱該五千元是警察刑求後其才供稱是其所
    竊，顯有疑義，且本件犯罪事實非常明確，衡諸常情，警察並不需要非法取供；
    再經本院於審理時當庭播放被告警訊錄音帶，勘驗結果其內容固係由被告依照警
    訊筆錄朗讀而後錄製，惟警訊筆錄既已交由被告閱覽甚至朗讀，被告並於閱覽後
    認為無訛且緊接於筆錄之末行簽名及按指印，即表示筆錄之內容為被告所確認無
    誤。此外復查無積極證據足認被告有遭刑求情事，從而被告上開所辯遭刑求，不
    足採信。且縱使如被告所言對警訊之自白，因遭警察刑求有所疑義，而認為違反
    其任意性，無證據能力，然被告於檢察官偵查時以及本院訊問時亦曾自白，雖因
    不正訊問會導致因而所得之自白無證據能力，但並無阻礙國家機關以合法方法再
    度訊問被告之效力，因此國家機關得再度訊問被告，而前階之自白因違反任意性
    要求而被排除時，後階之自白是否亦受到污染，而在排除之列？此點涉及非任意
    性自白之「繼續效力」問題，而前階之不正訊問法對後階之自白有無影響其任意
    性的繼續效力，以與不正方法之運用有「因果關係」者為限，就本案而言當被告
    丙○○於八十九年十月三日移送至臺灣台北地方法院檢察署後，檢察官有合法踐
    行告知義務，被告再為內容完全之自白，則此次自白應不受前階自白非任意性而
    受影響，因為其繼續效力中斷，此有上開偵查卷宗可證，而在本院審判程序屬於
    公開程序，其自白任意性更不受影響，故被告在偵查以及本院審理時之自白應有
    完全證據能力，附此敘明。
二、核被告所為，係犯刑法第三百零六條第一項之無故侵入住宅罪以及同法第三百二
    十條第一項之竊盜罪。其先後三次竊盜犯行，時間緊接，罪名與所犯構成要件相
    同，顯係基於概括犯意為之，為連續犯，應依刑法第五十六條之規定論以一罪，
    並加重其刑。而被告所犯上開侵入住宅與竊盜罪間，有方法結果之牽連關係，為
    牽連犯，依刑法第五十五條之規定應從一重之竊盜罪處斷。另查被告於八十七年
    間因竊盜案件，經本院以八十七年度易字第三六九九號判決判處有期徒刑一年確
    定，甫於八十八年十月六日執行完畢，有臺灣高等法院檢察署刑案紀錄簡覆表在
    卷可憑，其於五年內再犯本件有期徒刑以上之罪，為累犯，應依刑法第四十七條
    之規定，遞予加重其刑。爰審酌被告之素行不佳、年值青壯不思正途獲取財物、
    一再竊取他人財物、犯罪之動機、目的、手段、所竊物品之價值、犯後坦承犯行
    態度良好等一切情狀，量處如主文所示之刑，以示懲儆。
據上論斷，應依刑事訴訟法第二百九十九條第一項前段、刑法第五十六條、第三百零
六條第一項、第三百二十條第一項、第五十五條、第四十七條，罰金罰鍰提高標準條
例第一條前段，判決如主文。
本案經檢察官陳進德到庭執行職務
中    華    民     國      九十      年      一      月     二十九      日
                                      臺灣臺北地方法院刑事第三庭
                                                  法  官  陳  德  民
右正本證明與原本無異。
如不服本判決，應於判決送達後十日內，向本院提出上訴狀。
                          書記官  楊  秋  鈴
中    華    民     國      九十      年      一      月     二十九      日
附錄本案論罪科刑法條全文
刑法第三百零六條
無故侵入他人住宅、建築物或附連圍繞之土地或船艦者，處一年以下有期
徒刑、拘役或三百元以下罰金。
無故隱匿其內，或受退去之要求而仍留滯者，亦同。
刑法第三百二十條
意圖為自己或第三人不法之所有，而竊取他人之動產者，為竊盜罪，處五年以下有期
徒刑、拘役或五百元以下罰金。
意圖為自己或第三人不法利益，而竊佔他人之不動產者，依前項之規定處斷。
前二項之未遂犯罰之。
 附表：
┌──┬────────┬───────┬────────┬─────┐
│編號│     犯罪時間   │  犯罪地點    │   竊得財物     │   被害人 │
├──┼────────┼───────┼────────┼─────┤
│一  │八十九年九月中旬│台北市○○街七│易利信牌行動電話│乙○○    │
│    │某日十七時許    │十三號前攤位  │乙具            │          │
├──┼────────┼───────┼────────┼─────┤
│二  │八十九年十月二日│台北市○○○路│五千元          │甲○○    │
│    │十五時十分許    │五段六十三號十│                │          │
│    │                │四樓之四      │                │          │
├──┼────────┼───────┼────────┼─────┤
│三  │八十九十月八日七│台北市○○路二│三千六百元      │江炎真    │
│    │時十分許        │二五號金冠快餐│                │          │
│    │                │店            │                │          │
└──┴────────┴───────┴────────┴─────┘


司法院資訊處製作；財團法人民間司法改革基金會備份。
